臺灣臺北地方法院民事判決
111年度重訴字第569號
原      告  臺灣中小企業銀行股份有限公司

法定代理人  林謙浩
訴訟代理人  朱冠陵
被      告  偉銓營造有限公司

兼
法定代理人  葉瑞文
上列當事人間請求清償借款事件，本院於民國111年8月17日言詞
辯論終結，判決如下：
    主  文
被告應連帶給付原告新臺幣壹仟壹佰玖拾玖萬伍仟玖佰零參元，
及如附表所示之利息與違約金。
訴訟費用由被告連帶負擔。
    事實及理由
壹、程序方面：
一、按當事人得以合意定第一審管轄法院，但以關於由一定法律
    關係而生之訴訟為限；前項合意，應以文書證之，民事訴訟
    法第24條定有明文。經查，本件依兩造所簽立之授信約定書
    第19條之約定，合意以本院為第一審管轄法院（見本院卷第
    13頁），而本件原告係依上開契約之法律關係對被告提起本
    件訴訟，則依兩造前開合意管轄之約定，堪認本院就本件訴
    訟有管轄權。
二、次按原告於判決確定前，得撤回訴之全部或一部，但被告已
    為本案之言詞辯論者，應得其同意，民事訴訟法第262條第1
    項定有明文。查本件原告訴之聲明第3項原聲明請求「本判
    決請依職權宣告假執行」，嗣於本院民國111年8月17日言詞
    辯論期日當庭以言詞撤回該項聲明（見本院卷第68頁），而
    因斯時被告尚未為本案言詞辯論，故原告上開撤回，核與前
    揭規定相符，應予准許。 
三、末按言詞辯論期日，當事人之一造不到場者，除有民事訴訟
    法第386條所列之各款情形外，法院得依到場當事人之聲請
    ，由其一造辯論而為判決，此觀民事訴訟法第385條第1項前
    段、第386條規定意旨即明。查本件被告經合法通知，均未
    於言詞辯論期日到場，亦核無民事訴訟法第386條所列各款
    情形，爰依原告之聲請，由其一造辯論而為判決。
貳、實體方面：
一、原告起訴主張：
  ㈠被告偉銓營造有限公司（下稱偉銓公司）於110年9月17日邀
    同被告葉瑞文為連帶保證人，向原告借款新臺幣（下同）1,
    200萬元，並簽立授信約定書與受嚴重特殊傳染性肺炎影響
    發生營運困難事業資金紓困振興貸款契約書，約定借款期間
    自110年9月22日起至115年9月22日止，還本付息方式為自實
    際撥款日起，前1年按月付息，自第2年起，本金按月平均攤
    還，利息按月計付，借款利息按中華郵政股份有限公司2年
    期定期儲金機動利率（目前為年息百分之1.095）加百分之1
    .705（即以年息百分之2.8）計算，如被告逾期償還本金或
    利息，按借款總餘額自應償付日起，逾期6個月以內部分照
    前開利率百分之10，逾期超過6個月部分照前開利率百分之2
    0加付違約金。詎被告偉銓公司僅繳息至111年3月23日，其
    後即未再依約按期還款，依兩造間授信約定書第16條之約定
    ，被告偉銓公司已喪失期限利益，債務視為全部到期，再經
    原告於111年5月19日將被告偉銓公司、葉瑞文存款帳戶餘額
    2萬6,150元、7,450元按授信約定書第17條約定，依序抵充
    違約金2,436元（計算期間為111年4月22日至同年5月18日）
    、利息2萬7,067元（計算期間為111年3月23日至同年4月21
    日）及本金4,097元後，被告偉銓公司迄今尚欠本金1,199萬
    5,903元及如附表所示之利息與違約金未清償。而被告葉瑞
    文為被告偉銓公司本件借款債務之連帶保證人，自應就上開
    債務負連帶清償責任，故為此爰依消費借貸及連帶保證之法
    律關係，請求如訴之聲明所述。
　㈡綜上所述，並聲明：
  1.被告應連帶給付原告1,199萬5,903元，及如附表所示之利息
    與違約金。
  2.訴訟費用由被告連帶負擔。
二、本件被告經合法通知，均未於言詞辯論期日到場，亦無提出
    書狀為任何聲明或陳述。
三、按稱消費借貸者，謂當事人一方移轉金錢或其他代替物之所
    有權於他方，而約定他方以種類、品質、數量相同之物返還
    之契約；消費借貸之借用人應於約定期限內，返還與借用物
    種類、品質、數量相同之物；遲延之債務，以支付金錢為標
    的者，債權人得請求依法定利率計算之遲延利息，但約定利
    率較高者，仍從其約定利率；當事人得約定債務人於債務不
    履行時，應支付違約金，民法第474條第1項、第478條前段
    、第233條第1項、第250條第1項分別定有明文。再按稱保證
    者，謂當事人約定，一方於他方之債務人不履行債務時，由
    其代負履行責任之契約；保證債務，除契約另有訂定外，包
    含主債務之利息、違約金、損害賠償及其他從屬於主債務之
    負擔，亦為民法第739條及第740條所明定。又保證債務之所
    謂連帶，係指保證人與主債務人負同一債務，對於債權人各
    負全部給付之責任者而言，此觀諸民法第272條第1項規定連
    帶債務之文義即明（最高法院45年台上字第1426號裁判要旨
    參照）。經查，本件原告主張之前開事實，業據其提出授信
    約定書、受嚴重特殊傳染性肺炎影響發生營運困難事業資金
    紓困振興貸款契約書、放款利率歷史資料表、撥還款明細查
    詢單、催告函暨其收件回執等資料為證（見本院卷第11頁至
    第27頁），而被告已於相當時期受合法通知，就原告主張之
    事實，既均未於言詞辯論期日到場，亦無提出書狀為任何爭
    執，依民事訴訟法第280條第3項準用同條第1項規定，視同
    對於原告主張之事實自認，是堪信原告上開主張為真實。從
    而，依前揭法律規定，原告請求被告連帶給付如附表所示尚
    未清償之本金、利息與違約金，自屬有據。
四、綜上所述，原告依消費借貸及連帶保證之法律關係，請求被
    告連帶給付原告如主文第1項所示之本金、利息與違約金，
    為有理由，應予准許。
五、本件事證已臻明確，原告其餘主張、陳述及所提之證據暨攻
    擊防禦方法，經本院斟酌後，核與本件判決結果不生影響，
    爰不一一論述，附此敘明。
六、訴訟費用負擔之依據：民事訴訟法第78條、第85條第2項。
中　　華　　民　　國　　111 　年　　8 　　月　　19 　日
                  民事第五庭    法　官　王唯怡
以上正本係照原本作成。
如對本判決上訴，須於判決送達後20日內向本院提出上訴狀。如
委任律師提起上訴者，應一併繳納上訴審裁判費。
中　　華　　民　　國　　111 　年　　8 　　月　　19 　日
                                書記官  林俐如
 
附表：　　　　　　　　　　　　　　　　
編 號 本  金 （新臺幣） 利息  違約金    計算期間 利率 計算期間 計算方式 1. 1,199萬5,903元 自111年4月22日起至清償日止 年息百分之2.8 自111年5月22日起至清償日止 逾期在6個月以內部分，按左列利率之百分之10，逾期超過6個月部分，按左列利率之百分之20計算。